【裁判字號】    99,訴,345
【裁判日期】    990224
【裁判案由】    毒品危害防制條例
【裁判全文】
臺灣臺中地方法院刑事判決               99年度訴字第345號
公  訴  人  台灣台中地方法院檢察署檢察官
被      告  甲○○
上列被告因毒品危害防制條例案件，經檢察官提起公訴（98年度
撤緩毒偵字第123號、99年度撤緩毒偵字第10號），本院合議庭
裁定由受命法官獨任進行簡式審判程序，判決如下：
    主    文
甲○○施用第一級毒品，累犯，處有期徒刑柒月；又施用第一級
毒品，累犯，處有期徒刑柒月；又施用第二級毒品，累犯，處有
期徒刑肆月；應執行有期徒刑壹年。
    犯罪事實
一、甲○○曾因施用毒品案件，經送觀察、勒戒後，認無繼續施
    用毒品之傾向，於民國93年2月5日執行完畢釋放，由台灣台
    中地方法院檢察署檢察官以92年度毒偵字第3506號為不起訴
    處分；並曾因搶奪、毒品危害防制條例、竊盜案件，經本院
    94年度訴字第3476號、94年度訴字第3812號、95年度中簡字
    第957號分別判處有期徒刑一年四月、十月、四月，後經本
    院96年度聲減字第2644號裁定減為有期徒刑八月、五月、二
    月，定其應執行之刑為有期徒刑一年，於96年9月19日執行
    完畢。詎仍不知悔改，復基於施用第一級毒品之犯意，分別
    於96年12月10日上午某時許，在台中縣太平市○○路1432巷
    20弄9號住處，及97年3月4日上午某時許，在台中市某不詳
    廟內，均以注射針筒注入體內之方式，各施用第一級毒品海
    洛因一次。另基於施用第二級毒品之犯意，於97年3月2日上
    午某時許，在台中縣太平山區某處，以電燈泡燒烤之方式，
    施用第二級毒品甲基安非他命一次。嗣先於96年12月10日晚
    上10時50分許，在台中縣太平市○○路○段203號前，因行跡
    可疑為警盤查，經徵得其同意採尿送驗結果，嗎啡呈陽性反
    應而查獲；又於97年3月4日下午4時30分許，在台中市○區
    ○○街與光復路口，因騎乘機車違規為警盤查，經徵得其同
    意採尿送驗結果，嗎啡及甲基安非他命均呈陽性反應再次查
    獲。
二、案經台中市警察局第六分局、第一分局報請台灣台中地方法
    院檢察署檢察官偵查起訴。
    理    由
一、本件被告甲○○所犯係死刑、無期徒刑、最輕本刑為三年以
    上有期徒刑以外之罪，其於準備程序中就被訴事實為有罪之
    陳述，經告知簡式審判程序之旨，並聽取公訴人及被告之意
    見後，本院合議庭認為適宜而裁定由受命法官獨任進行簡式
    審判程序，先予說明。
二、上揭犯罪事實，業據被告甲○○坦承不諱，且被告於前開時
    地因行跡可疑及騎乘機車交通違規為警盤查，經徵得其同意
    採尿送驗結果，第一次嗎啡呈陽性反應，第二次嗎啡及甲基
    安非他命均呈陽性反應，有台中市警察局第六分局採集尿液
    鑑定同意書、委託驗尿液代號與真實姓名對照表、台中市警
    察局第一分局採集尿液鑑定同意書、委託驗尿液代號與真實
    姓名對照表及中山醫學大學附設醫院檢驗科藥物檢測中心編
    號0000000、0000000號尿液檢驗報告附卷可稽，足徵被告之
    自白供述與事實相符。又被告曾因施用毒品案件，經送觀察
    、勒戒後，認無繼續施用毒品之傾向，於93年2月5日執行完
    畢釋放，由台灣台中地方法院檢察署檢察官以92年度毒偵字
    第3506號為不起訴處分等情，亦有台灣高等法院被告前案紀
    錄表、入出監資料在卷佐憑。本件事證明確，被告上揭施用
    第一級毒品及第二級毒品犯行均堪認定。
三、核被告所為，其二次施用第一級毒品海洛因部分，均係犯毒
    品危害防制條例第10條第1項之施用第一級毒品罪；另一次
    施用第二級毒品甲基安非他命部分，則係犯同條第2項之施
    用第二級毒品罪。其因施用而持有第一級毒品及第二級毒品
    之低度行為，已為施用之高度行為所吸收，不另論罪。又被
    告曾因搶奪、毒品危害防制條例、竊盜案件，經本院94年度
    訴字第3476號、94年度訴字第3812號、95年度中簡字第957
    號分別判處有期徒刑一年四月、十月、四月，後經本院96年
    度聲減字第2644號裁定減為有期徒刑八月、五月、二月，定
    其應執行之刑為有期徒刑一年，於96年9月19日執行完畢（
    見卷台灣高等法院被告前案紀錄表），五年以內故意再犯有
    期徒刑以上之施用第一級毒品二罪及施用第二級毒品一罪，
    皆為累犯，應依刑法第47條第1項規定加重其刑。而其所犯
    上揭三罪間，犯意各別，行為互殊，應予分論併科。爰審酌
    被告曾經觀察勒戒治，並有毒品危害防制條例等多項前科，
    仍無視於國家對杜絕毒品犯罪之禁令，以上揭方式繼續施用
    第一級毒品海洛因及第二級毒品甲基安非他命，顯不知悔改
    ，施用毒品本身係屬自戕行為，危害施用者身心健康，具有
    成癮性、依賴性，對社會治安之影響非重，被告事後坦承上
    情，態度尚佳等一切情狀，各處以如主文所示之刑，並定其
    應執行之刑。
據上論斷，應依刑事訴訟法第273條之1第1項、第299條第1項前
段，毒品危害防制條例第10條第1項、第2項，刑法第11條前段、
第47條第1項、第51條第5款，判決如主文。
本案經檢察官乙○○到庭執行職務。
中    華    民    國    99    年     2    月    24    日
                  刑事第二庭    法  官  鍾堯航
以上正本證明與原本無異。
如不服本判決應於收受判決後10日內向本院提出上訴書狀，並應
敘述具體理由；其未敘述上訴理由者，應於上訴期間屆滿後20日
內向本院補提理由書（均須按他造當事人之人數附繕本）「切勿
逕送上級法院」。
                                書記官  吳淑願
中    華    民    國    99    年     2    月    24    日
附錄本案論罪科刑法條全文
毒品危害防制條例第10條：
施用第一級毒品者，處六月以上五年以下有期徒刑。
施用第二級毒品者，處三年以下有期徒刑。

司法院資訊處製作；財團法人民間司法改革基金會備份。
